【裁判字號】    96,訴,517
【裁判日期】    970402
【裁判案由】    殺人未遂等
【裁判全文】
臺灣臺南地方法院刑事判決               96年度訴字第517號
公  訴  人  臺灣臺南地方法院檢察署檢察官
被      告  甲○○
                    （現羈押於臺灣台南監獄）
選任辯護人  李合法律師
            趙培皓律師
被      告  乙○○
            丙○○
            辛○○
            戊○○
上列被告因殺人未遂等案件，經檢察官提起公訴（九十五年度少
連偵字第三十號），本院判決如下：
    主  文
甲○○殺人，未遂，處有期徒刑陸年。扣案如附表編號一所示之
物，沒收；又未經許可，持有手槍，處有期徒刑伍年捌月，併科
罰金新臺幣拾萬元，罰金如易服勞役，以新臺幣壹仟元折算壹日
，扣案如附表編號一及編號四所示之物，均沒收。應執行有期徒
刑捌年陸月，併科罰金新臺幣拾萬元，罰金如易服勞役，以新臺
幣壹仟元折算壹日，扣案如附表編號一及編號四所示之物，均沒
收。其餘被訴毀損部分公訴不受理。
乙○○、丙○○、辛○○、戊○○被訴毀損部分公訴不受理。
    事  實
一、甲○○與乙○○、丙○○、辛○○、戊○○與十二歲以上未
    滿十八歲之少年方○○（民國七十七年十一月十日出生，真
    實姓名年籍詳卷，另案由臺灣臺南地方法院少年法庭審理）
    、少年程○○（民國七十七年十一月二十日出生，真實姓名
    年籍詳卷，另案由臺灣臺南地方法院少年法庭審理）、少年
    謝○○（民國七十八年四月十三日出生，真實姓名年籍詳卷
    ，另案由臺灣臺南地方法院少年法庭審理）共同基於毀損之
    犯意聯絡，於民國九十五年一月二日晚上十一時五十一分許
    ，由乙○○及戊○○分別駕駛車號三Ｍ—五九一一號及車號
    八三九三—ＪＥ號自小客車，分別搭載甲○○、丙○○、辛○○及少年方○○、少年程○○、少年謝○○，其中丙○○
    、少年方○○、謝○○及程○○則分持木質球棒（均已滅失
    而未扣案），共同前往丁○○位於臺南縣永康市○○路七二
    七巷六五號之乾坤茶行，由甲○○、丙○○、辛○○、少年
    方○○、少年程○○及少年謝○○下車進入該處內，甲○○
    即另基於殺人之犯意，持未經許可而無故持有具殺傷力巴西
    ＴＡＵＲＵＳ廠製ＰＴ九二ＡＦＳ型口徑九ｍｍ之制式半自
    動手槍一把（槍枝管制編號0000000000），朝屋
    內正在與友人己○○、庚○○喝酒聊天之丁○○射擊二發子
    彈，幸因未擊中而未遂；再由丙○○、辛○○、少年方○○
    、少年程○○及少年謝○○持前揭球棒砸毀上址茶行內之玻
    璃、櫃子及茶桌等物，致不堪使用，事後再分別搭乘乙○○
    及戊○○所駕駛之上揭自小客車逃逸。嗣經警持搜索票於九
    十五年三月二十七日在臺南市○○街三二○巷十五號及同街
    七一五巷四一弄二一號起獲上開手槍及供上述制式手槍用具
    殺傷力之子彈二顆、口徑五‧五六ｍｍ制式步槍彈十顆。
二、案經臺南縣警察局永康分局報告臺灣臺南地方法院檢察署檢
    察官偵查起訴。
    理  由
壹、程序部分：
一、按被告以外之人於審判外之言詞或書面陳述，除法律有規定
    者外，不得作為證據。刑事訴訟法第一百五十九條第一項定
    有明文。本件被害人即證人丁○○、證人己○○於警詢時之
    陳述，業經被告甲○○辯護人於本院準備程序時表示拒絕作
    為證據。另共同被告丙○○、少年方○○及少年謝○○於警
    詢時之陳述，業經檢察官於本院準備程序時表示拒絕作為證
    據，而渠等於警詢中之陳述並未具有較可信之特別情況，亦
    非證明本件犯罪事實存否所必要，故本院認證人丁○○、己○○、共同被告丙○○、少年方○○及少年謝○○於警詢中
    之陳述均無證據能力。
二、被告以外之人於審判中因傳喚不到，其於檢察事務官、司法
    警察官或司法警察調查中所為之陳述，經證明具有可信之特
    別情況，且為證明犯罪事實之存否所必要者，得為證據。刑
    事訴訟法第一百五十九條之三定有明文。本件證人庚○○於
    本院審理時傳喚未到，因證人庚○○乃本案發生時親自在場
    見聞之人，於案發後隨即於警局製作警詢筆錄，從而認其於
    警詢中之陳述具有可信之特別情況，而得為證據。
三、上述證據以外之其他供述證據與非供述證據，既經檢察官、
    被告暨其辯護人不爭執證據能力，且無事實顯示係因違法蒐
    證所取得之證據，本院審酌該等證據作成時之情況，亦認為
    適於作為證據，爰認均具有證據能力。
貳、實體部分：
甲、有罪部分：
一、訊據被告甲○○雖坦承未經許可，持有手槍、子彈之犯行不
    諱，惟矢口否認有何殺人之犯意，辯稱：因為別人欠我錢而
    丁○○為此打我，我開槍只是要嚇丁○○而已，我們的距離
    很近，所以當時我如果要開槍打丁○○一定可以打中，我是
    朝天花板開槍云云。惟查：
  (一)上揭事實，業據告訴人即證人丁○○於偵查中證述：案發當
    天我與友人己○○、庚○○在場，當時有人向我開槍，被開
    槍當時我在茶行辦公桌前，再度開槍時我就跑上二樓等語（
    見偵二卷第一○四頁至一○五頁）；核與證人己○○於偵查
    中具結之證述：九十五年一月二日當天我有在乾坤茶行與庚○○及丁○○在喝酒，晚上約十二點有人進來罵了丁○○後
    朝他開第一槍但未擊發，後來丁○○就拉著我跑了，之後我
    又聽到二聲槍響（見偵二卷第一一八頁至一一九頁）；證人
    己○○於本院審理中具結之證述：聽到槍聲時，我與丁○○
    是在剛要上樓梯之前等語（見本院卷第一四二頁）均大致相
    符。佐以送鑑「甲○○涉嫌違反槍砲彈藥刀械管制條例案」
    證物中之手槍（槍枝管制編號0000000000）試射
    彈殼，經與內政部警政署刑事警察局所建涉槍檔存資料比對
    結果，發現與九十五年一月八日南縣警刑字第○九五○一○
    二五—○一號刑事案件證物採驗紀錄表送鑑「丁○○遭槍擊
    案」彈殼二顆，其彈底特徵紋痕相吻合，認均係由該槍枝所
    擊發等情，有內政部警政署刑事警察局九十五年九月十九日
    刑鑑字第○九五○一四一二三四號函覆一份在卷可稽，另送
    鑑彈殼二顆，認均係已擊發之口徑九ｍｍ制式彈殼。送鑑鉛
    塊一塊，認分別係受撞擊變形之彈頭銅包衣碎片及鉛心。比
    對結果：送驗彈殼二顆，經以比對顯微鏡比對法比對結果，
    其彈殼之彈底特徵紋痕均吻合，認均係由同一槍枝所擊發，
    有九十五年三月九日刑鑑字第○九五○○○七四○一號槍彈
    鑑定書一份在卷可佐，足見被告甲○○於案發當時，在被害
    人丁○○所處位置及被告甲○○之目視範圍內，被告甲○○
    並可控制射擊位置之情況下，持上揭手槍朝被害人丁○○之
    身體方向射擊二槍，應可認定。
  (二)參諸證人己○○於本院審理時到庭證述被告甲○○持槍射擊
    之位置及被害人丁○○及證人己○○於被告甲○○持槍射擊
    時所處之位置，並繪製現場圖一份在卷可按（見本院卷第一
    五○頁），並佐以台南縣警察局鑑識課刑案現場測繪圖一份
    （見台南縣政府警察局現場勘查繪測報告第三頁），再依卷
    附刑案現場繪製圖可見被告甲○○持槍所擊發之兩顆子彈彈
    殼位置，分別落於案發現場大門處及辦公桌間及證人己○○
    上述證述被告甲○○持槍射擊之位置，而彈著點位置則分別
    在廚房之隔間牆上及樓梯下之隔間牆上（見偵二卷第五十三
    頁），觀之被告甲○○第二次持槍站立之位置，後方有水泥
    牆壁隔間之屏障，目視所及之範圍均可清楚綜觀案發現場一
    切狀況；再由被告甲○○所持槍射擊的位置，相對於彈著點
    之位置，均可顯見被告持槍射擊之方向目標，始末均係追攝
    被害人丁○○逃亡之方向；再者，案發現場寬度為三點四九
    公尺，長度為七點三三公尺，樓地板高度為三點○四公尺，
    空間可謂相當狹小，且手槍擊發之速度甚快，被害人不易防
    備及抵抗，如擊中被害人身體，所導致死亡危險性甚大，此
    為一般人所明知，被告甲○○於此狹小空間內，猶執意持制
    式手槍追攝被害人丁○○逃亡之方向並加以射擊子彈二發，
    足見其殺人之犯意甚堅，與開槍示威之舉均大相逕庭。
  (三)再者，依偵二卷第五十七頁相片所示，被害人丁○○茶行之
    辦公桌前，置有椅子二張，另辦公桌上尚有紙杯及啤酒瓶等
    物，從而被害人丁○○及證人己○○證述案發當時正在飲酒
    聊天乙節非虛。另證人己○○於偵查中到庭結證稱：我與丁○○逃走後，被告等人才砸店等語（見偵二卷第一一八頁至
    第一一九頁）；證人己○○於本院審理中具結證述：在槍聲
    之後才聽見一塊玻璃破裂的聲音等語（見本院卷第一四四頁
    ）。足見被告甲○○等五人乃於被告甲○○持槍射擊被害人
    丁○○未果後，始持分持木質球棒砸毀上址茶行內之玻璃、
    櫃子及茶桌等物。苟被告甲○○持槍射擊僅為示威，大可在
    被害人丁○○及證人己○○、庚○○飲酒相談甚歡之際，朝
    無任何人所在之位置擊槍，或依被告甲○○等五人預先謀議
    持球棒等物砸毀被害人丁○○店內之物以茲示威，實無執意
    追攝被害人丁○○逃亡之方向加以射擊之理，且於被告丁○○逃匿後，始依事先謀議之結果持球棒等物砸毀被害人丁○○店內之物，凡此均足見被告甲○○等五人於被告甲○○持
    槍射殺被害人丁○○未果後，始持球棒等物砸毀被害人丁○○店內之物以茲洩憤。被告辯稱開槍只是要向丁○○示威云
    云，尚難採信。
  (四)證人己○○於本院審理時到庭結證稱：當天我爬上二樓後，
    就從二樓的窗戶跳下一樓逃離現場等語（見本院卷第一三九
    頁）；另證人庚○○於警詢中證述：我與丁○○是朋友，當
    時只有我及朋友己○○去找丁○○喝酒聊天，在場共三人。
    發生槍擊案時間我正在一樓洗手間內，共聽到二聲槍聲時，
    因會害怕就暫時躲在裡面，因一時慌張碰到洗手間的東西發
    出聲響害怕被發現就奮不顧身直接衝上二樓，從陽台一躍而
    下，逃離現場等語（見警卷第四六頁至四七頁），衡諸常情
    ，苟非被告甲○○確係持槍朝被害人丁○○方向射殺，被害
    人丁○○及證人己○○、庚○○實無甘冒從二樓跳下一樓，
    足以導致重傷或死亡之風險，而不得不以此求生之理。
  (五)被害人丁○○固於本院到庭陳述：我人已轉到樓梯的時候，
    才聽到槍聲，當時我人已經安全，因為那個位置，就算開槍
    也打不到我云云。惟被害人丁○○陳述於被告甲○○持槍射
    擊當時所在之位置，與證人己○○所證述之位置應屬相符，
    此有證人己○○所繪製之現場圖一份在卷可按（見本院卷第
    一五○頁），該處相對於被告甲○○持槍之位置間，並無足
    以抵擋子彈之堅固物體，足供被害人躲藏隱蔽，此有相片一
    幀附卷可稽（見台南縣政府警察局現場勘查繪測報告第七頁
    ），從而被害人丁○○該部分陳述，顯係事後迴護被告之詞
    而未足採信。至被告甲○○自陳：我服兵役的時候沒有打過
    靶等語，顯見被告甲○○就擊發槍械並無豐富之經驗，即難
    認定被告甲○○就其持槍擊發之對象是否必能百發百中，從
    而其辯稱：伊與丁○○的距離很近，當時如果要開槍打丁○○一定可以打中云云，乃卸責飾詞而未足採憑為有利被告甲○○之認定。
  (六)被告所持有扣案之槍彈經送鑑結果：送鑑手槍一枝（含彈匣
    一個，槍枝管制編號0000000000），認係巴西Ｔ
    ＡＵＲＵＳ廠製ＰＴ九二ＡＦＳ型口徑九ｍｍ（九ｘ一九ｍ
    ｍ）之制式半自動手槍，「ＴＳＥ五八六九○」，槍管內具
    陸條右旋來復線，機械性能良好，可擊發口徑九ｍｍ（九ｘ
    一九ｍｍ制式子彈，認具殺傷力。送鑑子彈二顆（均經試射
    ），認均係口徑九ｍｍ（九ｘ一九ｍｍ）制式子彈，認均具
    殺傷力。送鑑步槍子彈十顆，認均係口徑五點五六ｍｍ（五
    點五六ｍｍｘ四五ｍｍ）制式步槍彈，認均具殺傷力。有內
    政部警政署刑事警察局九十五年四月十八日刑鑑字第○九五
    ○○五○九八三號槍彈鑑定書在卷（見偵二卷第四五頁至第
    五十頁）可佐。是以，被告甲○○未經主管機關之許可，持
    有手槍及制式子彈之犯行，事證明確，此部分犯行，洵堪認
    定。
  (七)按刑法上殺人罪與傷害人致死罪之區別，本視加害人有無殺
    意為斷，被害人所受之傷害程度，固不能據為認定有無殺意
    之唯一標準，但加害人之下手情形如何，於審究犯意方面，
    仍不失為重要參考資料（最高法院二十年度非字第一○四號
    、五十一年度臺上字第一二九一號判例意旨參照）。又行為
    人對於構成犯罪之事實，明知並有意使其發生者，為故意，
    刑法第十三條第一項定有明文。刑法關於犯罪之故意，係採
    希望主義，其中直接故意須犯人對於構成犯罪之事實具備明
    知及有意使其發生之兩個要件（最高法院二十二年上字第四
    二二九號判例意旨參照）。本件被害人丁○○因被告持槍射
    擊之行為固未受有傷害，惟被告甲○○於此狹小空間內，猶
    執意持制式手槍追攝被害人丁○○逃亡之方向，甚且加以射
    擊子彈二發，可證被告甲○○欲開槍射擊被害人丁○○之身
    體部位無訛。再者被告甲○○所持制式手槍及子彈，可瞬間
    取人性命，為眾所週知，被告甲○○為心智成熟之成年人，
    自無不知之理。參以被告甲○○於案發前二日，因金錢糾紛
    遭被害人丁○○持槍毆打鼻子，此經被告甲○○陳明在卷，
    被告甲○○於深夜率人尋仇，其憤怒不言而喻，故被告甲○○於被害人丁○○在其可控制及瞄準之狀況下，持制式手槍
    朝被害人丁○○身體射擊二發，可證被告殺意至堅，足證其
    行為當時具有殺人之故意，並非單純基於示威甚明。故被告
    甲○○殺人未遂之犯行，事證明確，犯行堪以認定，其所辯
    稱：未具有殺人之故意云云，顯係卸責之詞，不足採信。本
    件事證明確，被告甲○○上開犯行均堪認定。
二、查被告行為後，刑法於九十四年二月二日修正公布，於九十
    五年七月一日生效施行。按行為後法律有變更者，適用行為
    時之法律，但行為後之法律有利於行為人者，適用最有利於
    行為人之法律，現行刑法第二條第一項定有明文。此條規定
    乃與刑法第一條罪刑法定主義契合，而貫徹法律禁止溯及既
    往原則，係規範行為後法律變更所生新舊法律比較適用之準
    據法，是刑法第二條本身雖經修正，但刑法第二條既屬適用
    法律之準據法，本身尚無比較新舊法之問題，應一律適用裁
    判時之現行刑法第二條規定以決定適用之刑罰法律，先予辨
    明。又以本次刑法修正之比較新舊法，應就罪刑有關之共犯
    、未遂犯、想像競合犯、牽連犯、連續犯、結合犯，以及累
    犯加重、自首減輕暨其他法定加減原因（如身分加減）與加
    減例等一切情形，綜其全部罪刑之結果而為比較（最高法院
    九十五年五月二十三日九十五年度第八次刑庭會議決議參照
    ）。茲比較新舊法如下：
  (一)被告甲○○行為後，刑法第四十二條第二項、第三項關於易
    服勞役之折算標準及期限已有修正，因屬科刑規範事項之變
    更，其折算標準為裁判時所應諭知，自有就新舊法規定比較
    之必要，而被告行為時刑法第四十二條第二項前段係規定：
    「易服勞役以一元以上三元以下折算一日。」，又易服勞役
    折算標準，業據修正前罰金罰鍰提高標準條例第二條前段規
    定，就其原定數額提高為一百倍折算一日，則本件被告行為
    時之易服勞役折算標準，應以銀元三百元折算一日，即新臺
    幣九百元折算一日。惟九十五年七月一日修正公布施行之刑
    法第四十二條第三項前段規定：「易服勞役以新臺幣一千元
    、二千元或三千元折算一日。」，茲比較修正前後之易服勞
    役折算標準，以修正後刑法第四十二條第三項前段之規定，
    較有利於受刑人，則應依刑法第二條第一項後段規定，適用
    修正後之刑法第四十二條第三項前段規定，諭知罰金部分如
    易服勞役之折算標準。
  (二)被告甲○○行為後，刑法第五十一條業於九十四年一月七日
    修正公布，並於九十五年七月一日施行，修正前刑法第五十
    一條第五款規定：「宣告多數有期徒刑者，於各刑中之最長
    期以上，各刑合併之刑期以下，定其刑期。但不得逾二十年
    」，修正後刑法第五十一條第五款則規定：「宣告多數有期
    徒刑者，於各刑中之最長期以上，各刑合併之刑期以下，定
    其刑期。但不得逾三十年」。比較新舊法結果，修正後刑法
    並非較有利於被告，依刑法第二條第一項前段之規定，自應
    依修正前刑法第五十一條第五款之規定，定其應執行之刑。
  (三)被告甲○○行為後，刑法第三十八條業於九十四年一月七日
    修正公布，並於九十五年七月一日施行，刑法第三十八條第
    二項修正後規定：「前項第一款之物，不問屬於犯罪行為人
    與否，沒收之。」；修正前則規定：「前項第一款之物，不
    問屬於『犯人』與否，沒收之。」，此部分修正對被告而言
    應無有利、不利問題，應適用修正後刑法第三十八條第一項
    第一款規定宣告沒收。
  (四)被告甲○○行為後，修正後刑法第二條第一項之規定，係規
    範行為後「法律變更」所生新舊法比較適用之準據法，法院
    裁判時已在新法施行之後，雖新舊法之內容有所修正，但對
    行為人倘無有利或不利之情形者，即無適用上開規定為新舊
    法比較之問題；修正後刑法第五十五條但書關於想像競合犯
    科刑之限制，為法理之明文化，及刑法第二十六條未遂減輕
    其刑之規定移列為第二十五條，此則純為文字之修正，均非
    屬法律之變更（參見最高法院九十五年度第二十一次刑事庭
    會議決議，亦同此旨），則本案關於想像競合犯（即被告甲○○各同時持有槍彈之犯行部分）及未遂犯（即被告甲○○
    殺人未遂犯行部分）之適用，自無比較新舊法之問題，亦即
    應逕適用修正後刑法第五十五條及第二十五條第二項之規定
    。
  (五)再查被告甲○○行為後，業已增訂刑法施行法第一條之一，
    並規定：「中華民國九十四年一月七日刑法修正施行後，刑
    法分則編所定罰金之貨幣單位為新臺幣。九十四年一月七日
    刑法修正時，刑法分則編未修正之條文定有罰金者，自九十
    四年一月七日刑法修正施行後，就其所定數額提高為三十倍
    。但七十二年六月二十六日至九十四年一月七日新增或修正
    之條文，就其所定數額提高為三倍」，是就現行刑法中，有
    關於罰金刑處罰之規定，即有就新舊法比較之必要，惟經比
    較增訂之刑法施行法第一條之一與被告行為時之罰金罰鍰提
    高標準條例第一條前段、現行法規所定貨幣單位折算新臺幣
    條例第二條結果，二者規定適用之結果並無不同，自應適用
    裁判時之法律即刑法施行法第一條之一（最高法院九十六年
    度臺上字第一一三六判決意旨參照）。
三、核被告甲○○所為，係犯槍砲彈藥刀械管制條例第七條第四
    項之未經許可持有手槍罪、同條例第十二條第四項之未經許
    可持有子彈罪、刑法第二百七十一條第二項、第一項之殺人
    未遂罪。被告甲○○以一持有行為，同時、同地持有制式手
    槍及子彈，係以一行為同時觸犯未經許可持有手槍、子彈之
    二罪，為想像競合犯，應依修正後刑法第五十五條規定，從
    一重依槍砲彈藥刀械管制條例第七條第四項之未經許可持有
    手槍罪處斷。另「按未經許可持有槍、彈，一經持有即成立
    犯罪；至其持有之繼續乃行為之繼續，俟持有行為終了為止
    ，僅屬一個持有行為，不得割裂論罪。若以之犯他罪，兩罪
    間之關係如何，應視開始持有之原因為斷。倘意圖犯某罪而
    持有槍、彈，嗣果以之犯該罪，兩罪間即有方法結果之牽關
    係，應從一重處斷。如原僅為單純持有，嗣始起意持之犯他
    罪；或意圖犯某罪而持有，卻持之犯他罪，因其持有之初即
    已成立犯罪，應與另犯之他罪分論併罰。」（參見最高法院
    九十年度臺上字第六八四號判決，亦同此旨）。則依前所述
    ，被告甲○○係於九十四年間某日起，因其伯父吳炎星（業
    已死亡）交付取得借上述槍彈，嗣於九十五年一月二日私下
    攜帶上開槍彈射殺被害人丁○○使用，足見被告甲○○就其
    持有前開槍彈之犯行，與其嗣後殺人未遂犯行間，分別係犯
    意各別，均應分論併罰。被告甲○○開槍射殺被害人丁○○
    ，未生死亡之結果，為未遂犯，就其所犯殺人未遂罪部分，
    爰依修正後刑法第二十五條第二項之規定減輕其刑。爰審酌
    被告甲○○前有傷害及違反槍砲彈藥刀械管制條例等前科紀
    錄，素行非佳，有臺灣高等法院被告前案紀錄表在卷可憑，
    被告甲○○未經許可持有上述甚具殺傷力之槍彈，對社會治
    安及民眾生命及財產所生之潛在危險甚鉅，因與被害人丁○○有上述糾紛，即私下攜帶前揭槍彈並持以朝被害人丁○○
    射殺二槍，幸未造成被害人丁○○死亡，但其行為危害社會
    治安及他人生命安全至為重大，惡性非輕，其所持有前開制
    式手槍、子彈數量之多寡、期間之長短，分別量處如主文所
    示之刑，並依修正前刑法第五十一條第五款之規定，定其應
    執行之刑，併就其所處罰金刑部分，依修正後刑法第四十二
    條第三項之規定諭知易服勞役之折算標準，以示懲儆。
四、扣案如附表編號一所示之槍枝，係供被告甲○○槍殺被害人
    丁○○使用之物，與附表編號四所示具殺傷力之制式步槍子
    彈十顆，均屬違禁物，不問屬於犯人與否，依修正後刑法第
    三十八條第一項第一款規定，宣告沒收。至附表編號二制式
    子彈二顆均經試射，與附表編號三所示制式子彈彈殼二顆及
    編號五所示制式步槍子彈彈殼五顆，均已不具有子彈之功能
    ，非屬違禁物，均不予宣告沒收。另扣案如附表編號六所示
    指揮刀一把，經台南縣警察局刀械鑑驗小組成員鑑驗，該查
    扣刀械刀柄長十三公分，刀刃長五十六公分，依鑑驗標準，
    該查扣刀械非屬槍砲彈藥刀械管制條例所列管之刀械等情，
    有台南縣警察局九十五年四月十一日南縣警保字第○九五○○一五一○九號函覆在卷足稽，自非屬違禁物而不予宣告沒
    收。
乙、公訴不受理部分：
一、公訴意旨另以：甲○○與乙○○、丙○○、辛○○、戊○○
    及十二歲以上未滿十八歲之少年方○○、少年程○○、少年
    謝○○共同基於毀損之犯意聯絡，於民國九十五年一月二日
    晚上十一時五十一分許，由乙○○及戊○○分別駕駛車號三
    Ｍ五九一一號及車號八三九三—ＪＥ號自小客車，分別搭載
    甲○○、丙○○、辛○○及少年方○○、少年程○○、少年
    謝○○，其中丙○○、少年方○○、謝○○及程○○則分持
    木質球棒（均已滅失而未扣案），共同前往丁○○位於臺南
    縣永康市○○路七二七巷六五號之乾坤茶行，由甲○○、丙○○、辛○○、少年方○○、少年程○○及少年謝○○下車
    進入該處內，持前揭球棒砸毀上址茶行內之玻璃、櫃子及茶
    桌等物，致不堪使用，事後再分別搭乘乙○○及戊○○所駕
    駛之上揭自小客車逃逸。因認被告甲○○與乙○○、丙○○
    、辛○○、戊○○等人，均涉有刑法第三百五十四條之毀損
    罪等語。
二、按告訴乃論之罪，告訴人於第一審辯論終結前，得撤回其告
    訴，又告訴經撤回者，應諭知不受理之判決，刑事訴訟法第
    二百三十八條第一項、第三百零三條第三款分別定有明文。
三、本件被告甲○○與乙○○、丙○○、辛○○、戊○○等人因
    毀損案件，經檢察官提起公訴，認被告甲○○與乙○○、丙○○、辛○○、戊○○等人係犯刑法第三百五十四條之毀損
    罪，依同法第三百五十七條規定須告訴乃論。茲據告訴人即
    被害人丁○○於本院審理中，聲請撤回其告訴，有調解筆錄
    及刑事撤回告訴狀在卷可參（見本院卷第四十九頁至五十頁
    、第五十一頁）揆諸前開說明，爰不經言詞辯論，逕為諭知
    不受理之判決。
據上論斷，應依刑事訴訟法第二百九十九條第一項前段、第三百
零三條第三款，槍砲彈藥刀械管制條例第七條第四項、第十二條
第四項，刑法第二條第一項、第十一條前段、第二百七十一條第
二項、第一項、第二十五條第二項、刑法第五十五條、第四十二
條第三項、第三十八條第一項第一款，修正前刑法第五十一條第
五款，刑法施行法第一條之一第一項、第二項前段，判決如主文
。
本案經檢察官壬○○到庭執行職務。
中    華    民    國    97    年    4     月    2     日
                  刑事第六庭    審判長法  官  張瑛宗
                                      法  官  孫淑玉
                                      法  官  黃莉莉
以上正本證明與原本無異
如不服本判決應於收受本判後十日內向本院提出上訴書狀，並應
敘述具體理由。如未敘述上訴理由者，應於上訴期間屆滿後二十
日內向本院補提理由書狀（均須按他造當事人之人數附繕本）
「切勿逕送上級法院」。
                                書記官  許哲萍
中    華    民    國    97    年    4     月     3    日
附錄論罪科刑法條：
槍砲彈藥刀械管制條例第7條
未經許可，製造、販賣或運輸火砲、肩射武器、機關槍、衝鋒槍
、卡柄槍、自動步槍、普通步槍、馬槍、手槍或各類砲彈、炸彈
、爆裂物者，處死刑、無期徒刑或7年以上有期徒刑；處徒刑者
，併科新台幣3千萬元以下罰金。
未經許可，轉讓、出租或出借前項所列槍砲、彈藥者，處無期徒
刑或 5 年以上有期徒刑，併科新台幣 1 千萬元以下罰金。
意圖供自己或他人犯罪之用，而犯前二項之罪者，處死刑或無期
徒刑；處徒刑者，併科新台幣 5 千萬元以下罰金。
未經許可，持有、寄藏或意圖販賣而陳列第1項所列槍砲、彈藥
者，處 5 年以上有期徒刑，併科新台幣 1 千萬元以下罰金。
第 1 項至第 3 項之未遂犯罰之。
槍砲彈藥刀械管制條例第12條
未經許可，製造、販賣或運輸子彈者，處 1 年以上 7 年以下有
期徒刑，併科新台幣 500 萬元以下罰金。
未經許可，轉讓、出租或出借子彈者，處 6 月以上 5 年以下有
期徒刑，併科新台幣 300 萬元以下罰金。
意圖供自己或他人犯罪之用，而犯前二項之罪者，處 3 年以上
10 年以下有期徒刑，併科新台幣 700 萬元以下罰金。
未經許可，持有、寄藏或意圖販賣而陳列子彈者，處 5 年以下有
期徒刑，併科新台幣 300 萬元以下罰金。
第 1 項至第 3 項之未遂犯罰之。
中華民國刑法第271條第1、2項
（普通殺人罪）
殺人者，處死刑、無期徒刑或 10 年以上有期徒刑。
前項之未遂犯罰之。
附表：
┌──┬────────────────────────────┬───┐
│編號│品                                                    名│數  量│
├──┼────────────────────────────┼───┤
│一  │巴西ＴＡＵＲＵＳ廠製ＰＴ九二ＡＦＳ型口徑九ｍｍ（九ｘ一九│一  枝│
│    │ｍｍ）之制式半自動手槍（含彈匣一個，槍枝管制編號一一○二│      │
│    │○六一二七五）                                          │      │
├──┼────────────────────────────┼───┤
│二  │制式子彈二顆，均具殺傷力（均經試射）                    │二  顆│
├──┼────────────────────────────┼───┤
│三  │制式子彈彈殼。                                          │二  顆│
├──┼────────────────────────────┼───┤
│四  │制式步槍子彈十顆                                        │十  顆│
├──┼────────────────────────────┼───┤
│五  │制式步槍子彈彈殼                                        │五  顆│
├──┼────────────────────────────┼───┤
│六  │指揮刀一把                                              │一  把│
└──┴────────────────────────────┴───┘


司法院資訊處製作；財團法人民間司法改革基金會備份。
